【裁判字號】    91,易,1629
【裁判日期】    920410
【裁判案由】    竊盜
【裁判全文】
臺灣臺北地方法院刑事判決                        九十一年度易字第一六二九號
    公  訴  人  臺灣臺北地方法院檢察署檢察官
    被      告  乙○○
右列被告因竊盜案件，經檢察官提起公訴（九十一年度偵字第二一三六三號），本院
判決如左：
    主  文
乙○○於夜間侵入住宅竊盜，處有期徒刑捌月。
    事  實
一、乙○○曾於民國八十三年、八十九年間先後因竊盜案件，經本院及臺灣板橋地方
    法院判處罰金一千元，緩刑二年及拘役三十日（以上不構成累犯），詎仍不知悔
    改，復於九十一年三月三十日晚間八時二十分許，騎乘機車經過台北市○○區○
    ○路一五一號一樓前，見甲○向廠商訂購之麵貨置於其居住公寓之樓梯間無人看
    守時，認有機可趁，竟意圖為自己不法之所有，於夜間侵入他人住宅之樓梯間，
    徒手竊取烏龍麵一大包（內有二十小包，價值共新台幣一百二十元）搬移至其機
    車踏板上而得手正欲離去之際，為甲○從其裝設之監視器螢幕發覺而追出攔阻，
    並報警處理因而查獲。
二、案經甲○訴由臺北市政府警察局萬華分局報請臺灣臺北地方法院檢察署檢察官偵
    查起訴。
    理  由
一、訊據被告乙○○矢口否認涉有右揭犯行，辯稱：伊經過時看到樓梯間內地上有一
    包麵，就撿起來，放在伊所騎機車旁之地上，想怎麼處理，沒有要帶回家，此時
    剛好有一個人從樓上衝出來，說伊偷東西，伊要還給他，他也不要，就報警處理
    ，實則伊是撿東西，不是要偷東西等語。惟查：右揭事實，迭據被害人甲○於檢
    警偵訊及本院審理時指訴綦詳（見九十一年度偵字第二一三六三號卷第十頁至第
    十一頁、第二十六頁背面及本院九十二年四月三日筆錄第二頁至第六頁），並有
    贓物認領保管收據一紙附卷可稽（見前開偵卷第十二頁），且被告亦不否認其確
    有於右揭時地，進入樓梯間將他人之烏龍麵取出樓梯間外放在其機車旁等語（見
    本院九十二年一月七日筆錄第二頁及同年四月三日筆錄第七頁），自堪信屬實。
    雖被告以前情置辯，然被害人甲○於檢警偵訊指證情節甚為一致（見前開偵卷筆
    錄），且於本院審理時更明確證稱：「（其本人）住在台北市○○街一五一號四
    樓（即右揭樓梯間公寓之四樓）」、「（二樓）是賣魚丸的老闆住，（三樓）沒
    人住」、「我在我們樓梯口作批發饅頭、陽春麵生意」、「晚上六、七點他們（
    指果菜公司）送貨來，我們作早上兩點多的生意，他們送貨來，麵放在樓梯裡面
    ，我們早上下來時再對他們送來的單子」、「（樓梯間）有兩個門，一個有拉下
    來，一個沒有拉下來」、「（麵放在）門沒有拉下來的那邊，另一邊不能放」、
    「（當時放在樓梯間的麵）有一、兩百斤放在那裡，每包裝五斤」、「放在地上
    靠牆壁排一排」、「大約當天晚上七、八點時．．四樓有裝閉路電視，我看到黃
    先生（指被告）．．我跑下來時他拿了我一包麵．．」、「我看到他手上拿一包
    麵坐上機車要走了，我才過去把他機車鑰匙拿下來，報警」、「（看到被告把麵
    ）放在機車腳踏板上」等語（見前開本院九十二年四月三日筆錄第三頁至第六頁
    ），足見該樓梯間已構成他人住宅之一部（最高法院七十六年台上字第二九七二
    號判例參照），被告進入該樓梯間將右揭烏龍麵取走之時，係於夜間侵入他人住
    宅，且該烏龍麵並非僅一包散置地面，而係為數達一、兩百斤排放在該樓梯間內
    靠牆之地上，該樓梯間又非公眾得出入之場所或被告騎乘機車必經之路，放置在
    樓梯間內之麵貨，顯非他人之遺失物或離本人所持有之物，被告於取走該包烏龍
    麵時，絕無可能對排放一起之其他麵貨視而不見，亦無可能對放在他人公寓樓梯
    間內之麵貨推稱係可俯首拾取之物，猶辯稱：伊是撿東西，不是偷東西，而無竊
    盜之犯意云云，顯係卸責之詞，不足採信，堪信被告確有為自己不法所有之意圖
    ，而於夜間侵入住宅竊取他人之物。本件事證明確，被告犯行洵堪認定。
二、核被告所為，係犯刑法第三百二十一條第一項第一款之於夜間侵入住宅加重竊盜
    罪。爰審酌被告已有多次竊盜犯行，猶不知悔改，竟貪圖一已私利，於夜間侵入
    他人住宅竊盜，危害他人居住安全及財產權益非輕，到案後復飾詞矯卸，毫無悔
    意，惟所竊財物價值非鉅等其犯罪之動機、目的、手段、犯罪所生危害及其犯罪
    後之態度等一切情狀，量處如主文所示之刑。
據上論斷，應依刑事訴訟法第二百九十九條第一項前段，刑法第三百二十一條第一項
第一款，判決如主文。
本案經檢察官陳弘杰到庭執行職務。
中      華      民      國      九十二      年    四    月      十      日
                                      臺灣臺北地方法院刑事第三庭
                                          法  官  劉  台  安
右正本證明與原本無異。
如不服本判決，應於送達後十日內，向本院提出上訴狀。
                                          書記官  張  汝  琪
中      華      民      國      九十二      年    四    月      十一    日
附錄本案論罪科刑法條全文
中華民國刑法第三百二十一條
犯竊盜罪而有左列情形之一者，處六月以上、五年以下有期徒刑：
一  於夜間侵入住宅或有人居住之建築物、船艦或隱匿其內而犯之者。
二  毀越門扇、牆垣或其他安全設備而犯之者。
三  攜帶兇器而犯之者。
四  結夥三人以上而犯之者。
五  乘火災、水災或其他災害之際而犯之者。
六  在車站或埠頭而犯之者。
前項之未遂犯罰之。


司法院資訊處製作；財團法人民間司法改革基金會備份。
